【裁判字號】    97,審訴,1231
【裁判日期】    970623
【裁判案由】    毒品危害防制條例
【裁判全文】
臺灣高雄地方法院刑事判決            97年度審訴字第1231號
公  訴  人  臺灣高雄地方法院檢察署檢察官
被      告  甲○○
指定辯護人  本院公設辯護人蘇鴻吉
上列被告因毒品危害防制條例案件，經檢察官提起公訴（97年毒
偵字第2241號、第2261號），本院合議庭裁定由受命法官獨任依
協商程序審理，判決如下：
    主  文
甲○○施用第一級毒品，累犯，處有期徒刑拾月；扣案之附表編
號1 海洛因拾貳包，均沒收銷燬之。又施用第一級毒品，累犯，
處有期徒刑玖月；扣案之附表編號2 海洛因伍包，均沒收銷燬之
。應執行有期徒刑壹年伍月；扣案之附表編號1 、2 海洛因壹拾
柒包，均沒收銷燬之。
    事實及理由
一、本件犯罪事實及證據，除補述：「甲○○前因施用毒品案件
    ，經法院裁定施以觀察勒戒，於民國94年2 月23日執行完畢
    。」外，餘均引用檢察官起訴書所載（如附件）。
二、本件被告業已認罪，並經辯護人協助下與檢察官於審判外達
    成協商之合意，渠等合意內容為：被告願受科刑範圍如主文
    所載。經核被告所為，係犯毒品危害防制條例第10條第1 項
    之施用第一級毒品罪，且上開協商合意內容，並無刑事訴訟
    法第455 條之4 第1 項所列不得認罪協商之情形，本件既經
    檢察官聲請改依協商程序而為判決，本院爰不經言詞辯論，
    於協商合意範圍內為協商判決。
三、應適用之法條：刑事訴訟法第455 條之4 第2 項、第455 條
    之8 、第454 條第2 項，毒品危害防制條例第10條第1 項、
    第18條第1 項前段，刑法第11條、第47條第1 項、第51條第
    5 款。
四、協商判決除有刑事訴訟法第455 條之4 第1 項第1 款於本訊
    問程序終結前，被告撤銷協商合意或檢察官撤回協商聲請者
    ；第2 款被告協商之意思非出於自由意志者；第4 款被告所
    犯之罪非第455 條之2 第1 項所得以協商判決者；第6 款被
    告有其他較重之裁判上一罪之犯罪事實者；第7 款法院認應
    諭知免刑或免訴、不受理者情形之一，及違反同條第2 項「
    法院應於協商合意範圍內為判決；法院為協商判決所科之刑
    ，以宣告緩刑或2 年以下有期徒刑、拘役或罰金為限」等情
    形外，不得上訴。
本案經檢察官鄭益雄到庭執行職務。
中    華    民    國    97    年    6     月    23    日
                  刑事第七庭    法  官  李淑惠
以上正本證明與原本無異。
如不服本判決，應於判決送達之日起10日內向本院提出上訴書狀
。
中    華    民    國    97    年    6     月    23    日
                                書記官  王淑娟
附表：
編號1 ：海洛因拾貳包：合計淨重零點捌玖公克（空包裝總重貳
        點參柒公克）
編號2 ：海洛因伍包：合計淨重零點參柒公克（空包裝總重壹點
        壹參公克）
附件：
臺灣高雄地方法院檢察署檢察官起訴書
                                     97年度毒偵字第2241號
                                     97年度毒偵字第2261號
     被      告  甲○○  男  50歲（民國○○年○月○○日生）
                         住高雄縣岡山鎮○○路186號
                         身分證統一編號：Ｚ000000000號
 上列被告因違反毒品危害防制條例案件，已經偵查終結，認應該
 提起公訴，茲將犯罪事實及證據並所犯法條分敘如下：
         犯罪事實
 一、甲○○前因違反毒品危害防制條例案件，經貴院以94年度訴
     字3664號、95年度訴字第4663號，分別判決處有期徒刑4月
     、8月及8月確定，再經貴院96年度聲減字第576號判決就上
     開徒刑減為2月、4月，均如易科罰金以銀元300元折算1日及
     4月，如易科罰金以新臺幣1000元折算1日，入監服刑後於民
     國96年11月6日假釋出監交付保護管束，而於96年11月15日
     因保護管束期滿視為執行完畢，猶不知悔改，未戒除毒癮，
     明知海洛因為毒品危害防制條例第2條第2項第1款明定之第
     一級毒品，不得非法施用或持有，仍於前述有期徒刑執行完
     畢釋放後5年內，分別基於施用第一級毒品海洛因之犯意，
     先於97年2月12日12時許，在其位於高雄縣岡山鎮○○路186
     號之住處內，以將海洛因摻入香菸吸食之方式施用海
     洛因1次，嗣於同日下午3時40分，因行跡可疑，為警盤查，
     甲○○當場自行取出海洛因12小包（毛重3.48公克），復經
     其同意採尿送驗；後於97年2月17日下午6時30分許，在停放
     於高雄縣岡山鎮○○路旁汽車內以將海洛因摻入香菸吸食之
     方式施用海洛因1次，嗣於同日夜間7時40分因行跡可疑，為
     警盤查，甲○○當場自行取出海洛因5小包（毛重1.4公克）
     ，復經其同意採尿送驗，上開2次為警採集之尿液送驗後均
     呈可待因、嗎啡陽性反應，始悉上情。
 二、案經高雄縣政府警察局岡山分局報告偵辦。
         證據及所犯法條
 一、證據清單及待證事實
 ┌──┬──────────┬────────────┐
 │編號│    證  據  清  單  │      待  證  事  項    │
 │    │                    │                        │
 │    │                    │                        │
 ├──┼──────────┼────────────┤
 │ 1  │被告甲○○於警詢、偵│證明全部犯罪事實。      │
 │    │訊中之自白          │                        │
 ├──┼──────────┼────────────┤
 │ 2  │本署刑案資料查註紀錄│證明被告於前開毒品案件有│
 │    │表、全國施用毒品案件│期徒刑執行完畢釋放後5 年│
 │    │紀錄表各1 份。      │內再犯施用毒品罪嫌之事實│
 │    │                    │。                      │
 │    │                    │                        │
 ├──┼──────────┼────────────┤
 │ 3  │臺灣檢驗科技股份有限│證明被告尿液經警採集送驗│
 │    │公司於97年2 月22日、│後，均呈現嗎啡、可待因陽│
 │    │97年3 月3日 出具之濫│性反應，足證被告有上述施│
 │    │用藥物尿液檢驗報告各│用第一級毒品海洛因之犯行│
 │    │1 份、尿液採驗檢驗對│。                      │
 │    │照表2 份。          │                        │
 │    │                    │                        │
 ├──┼──────────┼────────────┤
 │ 4  │扣案之海洛因共12小包│證明被告有施用第一級毒品│
 │    │（毛重3.48公克）及5 │海洛因之犯行。          │
 │    │小包（毛重1.4 公克）│                        │
 └──┴──────────┴────────────┘
 二、所犯法條：核被告甲○○所為，均係犯毒品危害防制條例第
     10條第1項之施用第一級毒品罪嫌。被告持有第一級毒品海
     洛因後進而施用，其持有之低度行為為施用之高度行為所吸
     收，均不另論罪。被告上開2犯行，犯意個別，行為互殊，
     請分論併罰。被告曾受如犯罪事實欄所述有期徒刑之執行完
     畢，有本署刑案資料查註紀錄表1份附卷足參，其於5年以內
     故意再犯本件有期徒刑以上之罪，為累犯，請依刑法第47條
     第1項規定加重其刑。扣案之第一級毒品海洛因共17包，請
     依毒品危害防制條例第18條第1項前段規定併與宣告沒收銷
     燬。
 三、依毒品危害防制條例第23條第2項、刑事訴訟法第251條第1
     項提起公訴。
     此  致
 臺灣高雄地方法院
 中    華    民    國    97    年    3     月    12    日
                           檢察官  乙○○
 上正本證明與原本無異
 中    華    民    國    97    年    3     月    27    日
                           書記官
 所犯法條
 毒品危害防制條例第10條第1項
 毒品危害防制條例第10條
 施用第一級毒品者，處 6 月以上 5 年以下有期徒刑。
 施用第二級毒品者，處 3 年以下有期徒刑。


司法院資訊處製作；財團法人民間司法改革基金會備份。
